臺灣屏東地方法院刑事判決　　　　　　　 95年度易字第772號
公　訴　人　臺灣屏東地方法院檢察署檢察官
被　　　告　乙○○
　　　　　　　　　　（
　　　　　　丙○○
上　一　人
選任辯護人　鄭國安律師
　　　　　　蘇佰陞律師
上列被告等因竊盜等案件，經檢察官提起公訴（95年度偵字第64
08號），本院判決如下：
    主  文
乙○○踰越安全設備竊盜，累犯，處有期徒刑柒月。又踰越安全
設備竊盜，累犯，處有期徒刑柒月。又踰越安全設備竊盜，累犯
，處有期徒刑柒月。又踰越安全設備竊盜未遂，累犯，處有期徒
刑肆月。應執行有期徒刑壹年捌月。
丙○○故買贓物，累犯，處有期徒刑月。又故買贓物，累犯，
處有期徒刑月。又故買贓物，累犯，處有期徒刑肆月。應執行
有期徒刑柒月。
    事  實
一、乙○○於民國92年曾間因施用毒品案件，經本院以93年度訴
    字第59號及臺灣高等法院高雄分院以93年度上訴字第325 號
    判處有期徒刑1 年2 月確定，於93年9 月9 日入監執行，並
    於94年10月21日縮刑期滿執行完畢。另丙○○曾於95年1 月
    26日因持有毒品案件，經本院判處有期徒刑6 月確定，於95
    年5 月4 日易科罰金執行完畢。詎二人仍不知悔改，乙○○
    分別基於意圖為自己不法所有之犯意，先後於附表編號1 至
    編號3 所示之犯罪時間，前往坐落屏東縣林邊鄉○○段266
    地號土地上倉庫，分別以附表編號1 至編號3 所示之方法進
    入倉庫內，並竊得放置於倉庫內如附表編號1 至編號3 所示
    之白鐵皮水車架成品及半成品。嗣乙○○再於附表編號4 所
    示犯罪時間，復以攀爬踰越倉庫大門旁鐵絲圍籬安全設備方
    式進入倉庫內，正欲行竊白鐵皮水車架時經發現並報警查獲
    而未竊得財物。
二、另乙○○因知悉丙○○有從事廢五金收購行為，遂於附表編
    號1 至編號3 所示每次竊得財物後，隨即將各次所竊得之白
    鐵皮水車成品、半成品載往丙○○坐落屏東縣東港鎮○○段
    144 之1 號之養殖廠銷贓，丙○○憑其經驗應知或可得而知
    上開物品係贓物，竟基於故買贓物之未必故意，分別於附表
    編號1 至3 所示之銷贓時間以每公斤40元、每次新臺幣（下
    同）800 元至1,800 元不等之低價，收購乙○○載來之白鐵
    皮水車架成品、半成品等物，旋即將該等白鐵皮水車架成品
    、半成品等物，以每公斤50元，合計4,750 元價格（起訴書
    誤載為4,500 元），轉售予不詳姓名之收購者，賺取950 元
    之差價利益。
三、案經屏東縣警察局東港分局報請臺灣屏東地方法院檢察署檢
    察官偵查起訴。
    理  由
壹、證據能力方面：
一、按被告以外之人於審判外之陳述雖不符刑事訴訟法第159 條
    之1 至之4 等4 條之規定，而經當事人於審判程序同意作為
    證據，法院審酌該言詞陳述或書面陳述作成時之情況，認為
    適當者，亦得為證據，刑事訴訟法第159 條之5 第1 項定有
    明文。本件公訴人以共同被告乙○○及丙○○警詢之供證作
    為證據使用，被告丙○○及其選任辯護人、被告乙○○互對
    於共同被告之供證均表示「同意」作為證據（本院卷第39頁
    ），而上開證據資料係於有偵查權限之司法警察人員前所作
    成，且查無違法取證之情事，本院因認適當，上開證據資料
    ，自均得作為證據。
二、按被告以外之人於偵查中向檢察官所為之陳述，除顯有不可
    信之情況者外，得為證據，刑事訴訟法第159 條之1 第2 項
    定有明文。本件共同被告乙○○及丙○○以證人之地位於檢
    察官偵查中所為之證述，已依法具結，且其未曾提及檢察官
    在偵查中有不法取供之情形，亦無證據可釋明上開供述有顯
    不可信之情形，依前述說明，其等於檢察官偵查中所為之證
    言，自有證據能力。
三、按被告以外之人，於審判外之言詞或書面陳述，除法律有規
    定者外，不得作為證據，刑事訴訟法第159 條第1 項規定甚
    明。被告以外之人（包括證人、鑑定人、被害人及共同被告
    等），於審判外之言詞或書面陳述，為所謂傳聞證據，由於
    傳聞證據有悖於法院直接審理及言詞審理之精神，妨礙當事
    人之反對詰問權，影響程序正義之實現，除法律有規定者（
    例如同法第159 條第2 項、第159 條之1 至第159 條之5 、
    第206 條等）外，原則上不具有證據能力。本件證人甲○○
    於警詢時所為之陳述，本屬傳聞證據，且其於本院審理時所
    為供述與其於警詢時之陳述一致，並不符合刑事訴訟法第15
    9 條之2 規定，且被告乙○○對其作為證據使用亦有爭執，
    而不具有證據能力。
貳、實體方面：
一、竊盜部分：
    訊據被告乙○○對其曾於附表所示時間，以附表所示方法侵
    入前開倉庫，竊得其內放置各如附表編號1 至編號3 所示之
    白鐵皮水車架成品及半成品，嗣於附表編號4 所示犯罪時間
    ，再以攀爬踰越倉庫大門旁鐵絲圍籬安全設備方式進入倉庫
    內，正欲行竊白鐵皮水車架時即遭查獲一節坦誠不諱，核與
    證人即被害人甲○○於本院審理時之證述相符，並有監視錄
    影器翻拍照片8 幀及現場照片11幀附卷可稽，足徵被告之自
    白，與事實相符，應堪採信。
二、故買贓物部分：
    訊據被告丙○○對於其曾於附表編號1 至編號3 所示銷贓時
    間各以附表編號1 至編號3 所示之價格向被告乙○○收購白
    鐵皮水車架成品、半成品等物一節固坦承不諱，惟矢口否認
    有何故買贓物犯行，辯稱：伊不知所購買之物品是贓物云云
    。經查：
  (一)如附表編號1 至編號3 所示各次失竊之白鐵皮水車架成品及
    半成品係同案被告乙○○竊自被害人甲○○所有坐落屏東縣
    林邊鄉○○段266 地號土地上倉庫一節已據前述，而被告丙○○收購之上開遭竊物品內包含白鐵皮水車架成品及半成品
    ，成品部分是新品，部分是舊品，半成品是委託廠商定作的
    ，均是新品等情，為證人即被害人甲○○證述在卷（見本院
    卷第58頁反面），亦與證人即同案被告乙○○證述：伊所竊
    取物品有新品亦有舊品，有些是半成品等語大致相符（見本
    院卷第60頁），並有尚放置於上開倉庫內未遭被告乙○○竊
    取變賣之剩餘白鐵皮水車架照片4 幀附卷可參（見警卷第30
    、31頁），堪認被告丙○○向被告乙○○收購之如附表編號
    1 至編號3 所示白鐵皮水車架成品、半成品有部分確均屬新
    品。
  (二)另被告丙○○自陳其此3 次係以每公斤40元之價格，向被告
    乙○○陸續收購之白鐵皮水車架成品、半成品等物品重量共
    約95公斤，合計以3,800 元收購，核與被告乙○○之證述相
    符，則經換算被告乙○○各次銷售予被告丙○○之物品，重
    量依序約為20公斤、30公斤及45公斤，足見其數量甚多；又
    如上所述，上開白鐵皮水車架成品及半成品有部分均為新品
    ，而被告乙○○於偵查中亦證稱：被告丙○○是以較低價格
    向伊收購等語（見偵查卷第30頁），再佐以被告丙○○自承
    其於收購上開物品後，旋即於第3 次收購後之次日即將上開
    收購物品全數以每公斤50元之價格轉售與回收廢棄物（俗稱
    破銅爛鐵）之不詳年籍姓名之人（見警卷第11頁），賺取約
    950 元之差價，衡情，被告丙○○既係將上開收購之物以廢
    棄物處理再行轉賣，惟轉手之間於一日內即獲取相當於其收
    購價格百分之25之高利潤，足見被告丙○○係以顯不相當之
    價格購買前開物品，亦堪認定。
  (三)被告丙○○雖辯稱其於收購時曾詢問被告乙○○物品來源，
    經其告知是其家中魚塭用剩之廢鐵云云。惟依被告丙○○自
    承曾於93年至95年3 月間從事資源回收事業，現僅持續零星
    收購彈簧床之彈簧等物品，則核其所從事者應為廢五金等資
    源回收事務，並非一般商店業者或中古商行，衡情，其所收
    購者應多屬一般人不再使用而擬以廢鐵處理之廢棄物；再者
    ，被告丙○○前於94年12月間至95年3 月間曾有多次因買受
    鐵板、機車、鐵製氣釭蓋、鐵製引擎接頭、深水馬達等贓物
    ，惟均經檢察官偵查認定其係於不知為贓物情形下買受，或
    予以不起訴處分或於他案起訴書中附帶敘明一節，亦有臺灣
    屏東地方法院檢察署94年度偵字第5242號、95年度偵緝字第
    37號不起訴處分書，95年度偵字第295 及739 號起訴書、95
    年度偵字第1806號起訴書、95年度偵字第1811號移送併辦意
    旨書、95年度偵字第1856號聲請簡易判決處刑書在卷可參（
    見偵查卷第20-27 頁），則被告丙○○顯有多次客觀上因買
    受贓物而涉及刑事偵查程序之經驗，堪信其對於故買贓物之
    刑事責任應知之甚詳，且對於往後其如再為收購相關物品時
    ，理當更加審慎為之，以免誤觸法網。惟觀之本案被告乙○○3 次前來找被告丙○○收購之白鐵皮水車架成品既有部分
    係新品，半成品均是新品，自外觀上即顯與一般出售與資源
    回收業者之物品價值顯不相當，又被告乙○○密集於2 天之
    內即持大量之白鐵皮水車架成品、半成品前來銷售，甚且如
    附表編號3 所示之物品更是被告乙○○於半夜凌晨1 時20分
    許前來找其買受，則依被告丙○○以往從事廢五金買賣及前
    開曾受刑事偵查之經驗，不論自其物品外觀或銷贓時點，核
    均與被告乙○○所告知上開白鐵皮水車架成品及半成品係其
    家中魚塭用剩之廢鐵等語明顯不符，而客觀上均應可得知被
    告乙○○各次銷售該等物品明顯有贓物可能，況其於偵查中
    亦自承：伊也會覺得奇怪，因為被告乙○○二、三天就跑來
    一趟，且還在半夜拿東西來賣伊等語（見偵查卷第18頁），
    足見其主觀上對於所收購之物品有贓物之可能亦有所懷疑，
    惟其卻寧可片面信賴被告乙○○之物品來源說詞，而未再加
    以任何詢問查證，逕以與上開物品價值顯不相當之低價加以
    收購，所為核與一般經驗法則有違，堪認其對上開白鐵皮水
    車架成品、半成品確有贓物之認識及購買贓物之不確定故意
    。是被告丙○○辯稱因被告乙○○曾告知是家中魚塭用剩之
    廢鐵，而信以為真，不知為贓物云云，自難採信為真。
三、綜上，本案事證明確，被告乙○○竊盜犯行及被告丙○○故
    買贓物之犯行均堪已認定。
四、論罪科刑：
  (一)按刑法第321 條第1 項第2 款之「其他安全設備」，指門扇
    牆垣以外與門扇牆垣同其性質，依社會通常觀念足認為防盜
    之設備而言，窗戶及鐵絲圍籬具有防閑作用，自屬安全設備
    ，若越過窗戶及鐵絲圍籬入室行竊，自係踰越安全設備。被
    告乙○○爬越窗戶及大門旁鐵絲圍籬進入倉庫內行竊，業據
    認定如前，故核被告乙○○附表所示編號1 至編號3 所為，
    係犯刑法第321 條第1 項第2 款之踰越安全設備之加重竊盜
    罪、附表所示編號4 所為，係犯刑法第321 條第1 項第2 款
    、第2 項之踰越安全設備之加重竊盜未遂罪；核被告丙○○
    所為係犯刑法第349 條第2 項之故買贓物罪。被告乙○○實
    施上開4 次竊盜犯行之時間除附表編號1 及編號2 外，其餘
    各次實施竊盜行為相隔1 至2 日不等，並非於密切接近之時
    間實施，在時間間距上，可以分開，在刑法評價上，各具獨
    立性，每次行為皆可獨立成罪，並無接續關係可言；另附表
    編號1 及編號2 時間間隔約1 個半小時，且其間被告乙○○
    曾先將編號1 所竊得之物載往交由被告丙○○收購後，且因
    搬運過程弄髒衣服，而曾返家另行更換衣服後，又臨時起意
    再次著手編號2 之竊盜犯行，為被告乙○○所自承，並有監
    視錄影器翻拍照片2 幀可佐，故亦顯非基於同一竊盜犯意下
    之接續行為，均應予分論併罰。另被告丙○○所犯上開3 次
    故買贓物犯行，各次犯罪時間不同，行為亦各具獨立性，均
    具備完整並可獨立區隔之主、客觀不法構成要件，自應各自
    成立並論以數罪分論併罰之（公訴意旨雖認被告丙○○所為
    3 次故買贓物犯行，成立集合犯之包括一罪，惟所謂集合犯
    ，乃在構成要件上本即預定有複數之同種行為反覆實施之犯
    罪《如常業犯、收集犯》，故買贓物，在構成要件上尚難謂
    有此預定，是公訴意旨尚有未洽，附此敘明）。
  (二)又乙○○於92年間因施用毒品案件，經本院以93年度訴字第
    59號及臺灣高等法院高雄分院以93年度上訴字第325 號判處
    有基徒刑1 年2 月確定，於93年9 月9 日入監執行，並於94
    年10月21日縮刑期滿執行完畢；另丙○○曾於95年1 月26日
    因持有毒品案件，經本院判處有期徒刑6 月確定，於95 年5
    月4 日易科罰金執行完畢等情，有臺灣高等法院被告前案紀
    錄表2 紙附卷可參，其等於受有期徒刑之執行完畢後，5 年
    以內各故意再犯本件有期徒刑以上之各罪，為累犯，其等2
    人各自所犯之上開數罪均應依法加重其刑。爰審酌被告乙○○係64年7 月23 日 生，受有國中畢業之教育程度、被告丙○○係37年1 月14 日 生、受有初中畢業教育程度，均有年
    籍資料可參，被告乙○○其行為時年31歲，正值青壯，不思
    以己力獲取所需，為圖不勞而獲而犯罪，所生危害非輕，被
    告丙○○則提供銷贓管道，助長不法，兼衡被告乙○○於本
    院審理程序坦承犯行而被告丙○○犯後否認之態度及其等犯
    罪動機、目的及所生損害等一切情狀，分別量處如主文所示
    之刑。至檢察官雖求處被告乙○○有期徒刑2 年6 月、被告
    丙○○有期徒刑1 年，惟本院斟酌上開說明之量刑理由，認
    該求刑均稍嫌過重，附予敘明。
五、據上論斷，應依刑事訴訟法第299 條第1 項前段，刑法第32
    1 條第1 項第2 款、第2 項、第349 條第2 項、第47條第1
    項、第51條第5 款，刑法施行法第1 條之1 ，判決如主文。
本案經檢察官林吉泉到庭執行職務。
中　　華　　民　　國　　96　　年　　1 　　月　　30　　日
                  刑事第三庭    審判長法  官  吳永宋
                                      法  官  涂春生
                                      法  官  林雅莉
以上正本證明與原本無異。
如不服本判決應於收受本判決送達後10日內向本院提出上訴書狀，
其未敘述上訴理由者，並得於提起上訴後10日內向本院補提理由
書狀（均須按他造當事人之人數附繕本）「切勿逕送上級法院」
中　　華　　民　　國　　96　　年　　1 　　月　　30　　日
                                      書記官  黃佳惠
附表：
┌──┬───┬─────┬─────────┬───┬────┬──────┐
│編號│行為人│竊盜犯罪時│竊盜行為及標的    │被害人│銷贓時間│銷贓得款金  │
│    │      │間（民國）│                  │      │（民國）│額（新臺幣）│
├──┼───┼─────┼─────────┼───┼────┼──────┤
│１  │乙○○│95年10月23│以攀爬踰越倉庫窗戶│甲○○│95年10月│800元       │
│    │      │日15時許  │安全設備之方式進入│      │23日16時│            │
│    │      │          │倉庫內，竊取白鐵皮│      │許      │            │
│    │      │          │水車架成品、半成品│      │        │            │
│    │      │          │1 批              │      │        │            │
├──┼───┼─────┼─────────┼───┼────┼──────┤
│２  │乙○○│95年10月23│以攀爬踰越倉庫窗戶│      │95年10月│1,200元     │
│    │      │日16時26分│安全設備之方式進入│甲○○│23日17時│            │
│    │      │許        │倉庫內，竊取白鐵皮│      │許      │            │
│    │      │          │水車架成品1 批    │      │        │            │
├──┼───┼─────┼─────────┼───┼────┼──────┤
│３  │乙○○│95年10月24│以攀爬踰越倉庫大門│      │95年10月│1,800元     │
│    │      │日凌晨0 時│旁鐵絲網安全設備方│甲○○│24日凌晨│            │
│    │      │42分許    │式進入倉庫內，竊取│      │1 時20分│            │
│    │      │          │白鐵水車架半成品1 │      │許、同日│            │
│    │      │          │批                │      │7 時許付│            │
│    │      │          │                  │      │款      │            │
├──┼───┼─────┼─────────┼───┼────┼──────┤
│ ４ │乙○○│95年10月26│以攀爬踰越倉庫大門│      │        │            │
│    │      │日16時5 分│旁鐵絲圍籬安全設備│      │        │            │
│    │      │許        │方式進入倉庫內行竊│      │        │            │
│    │      │          │，尚未竊得財物即遭│      │        │            │
│    │      │          │查獲              │      │        │            │
└──┴───┴─────┴─────────┴───┴────┴──────┘
附錄本件判決論罪科刑法條：
刑法第321條
犯竊盜罪而有左列情形之一者，處 6 月以上、 5 年以下有期徒
刑：
一  於夜間侵入住宅或有人居住之建築物、船艦或隱匿其內而犯
    之者。
二  毀越門扇、牆垣或其他安全設備而犯之者。
三  攜帶兇器而犯之者。
四  結夥三人以上而犯之者。
五  乘火災、水災或其他災害之際而犯之者。
六  在車站或埠頭而犯之者。
前項之未遂犯罰之。
刑法第349條第2項
搬運、寄藏、故買贓物或為牙保者，處 5 年以下有期徒刑、拘
役或科或併科1 千元以下罰金。
